【裁判字號】    90,訴,1675
【裁判日期】    900824
【裁判案由】    毒品危害防制條例
【裁判全文】
臺灣臺中地方法院刑事判決                          九十年度訴字第一六七五號
    公  訴  人  臺灣臺中地方法院檢察署檢察官
    被      告  甲○○
右列被告因毒品危害防制條例案件，經檢察官提起公訴（九十年度毒偵字第二五四六
號），本院判決如左：
    主  文
甲○○連續施用第一級毒品，處有期徒刑柒月，扣案之第一級毒品海洛因壹小包（驗
餘淨重零點零肆公克，包裝淨重零點貳柒公克），沒收銷燬之，扣案之吸管壹支，沒
收；又連續施用第二級毒品，處有期徒刑肆月，扣案之吸食器壹個，沒收。主刑部分
，應執行有期徒刑拾月。
    事  實
一、甲○○前曾於民國（以下同）八十七年間因違反毒品危害防制條例之施用毒品案
    件，經臺灣臺北地方法院以八十七年度毒聲字第一二四五號裁定送勒戒處所觀察
    、勒戒後，認無繼續施用毒品之傾向，而經臺灣臺北地方法院檢察署檢察官於八
    十七年十一月九日以八十七年度偵字第二二二八八號不起訴處分確定在案；詎其
    猶基於施用第一、二級毒品海洛因、安非他命之概括犯意，自九十年二月間起，
    至九十年五月十日凌晨三時許止，連續在臺中市○○路四一一號「麗京汽車旅館
    」內及臺中市某不詳地點，以將海洛因摻入香菸內施用、及將安非他命放入吸食
    器內，其下以火加熱而吸食其煙霧之方式，分別施用第一、二級毒品海洛因、安
    非他命多次，嗣於同日下午五時三十分許，在臺中市南屯區○○○○街四六九號
    前為警查獲，並當場扣得第一級毒品海洛因一小包（驗餘淨重０．０四公克，包
    裝淨重０．二七公克），並據甲○○之供述至上揭汽車旅館內取出其所有供為施
    用第一級毒品海洛因工具之吸管一支，與其所有供施用第二級毒品安非他命使用
    之吸食器一個（另查扣得姓名年籍不詳綽號「黑人」所有之注射針筒一支），經
    依本院以九十年度毒聲字第二三四０號裁定送勒戒處所觀察、勒戒後，認有繼續
    施用毒品之傾向。
二、案經臺中市警察局第四分局報請臺灣臺中地方法院檢察署檢察官偵查起訴。
    理  由
一、右揭事實，已據被告甲○○分別於警訊及偵審中自白不諱，且於右揭時地經警查
    獲時所採集之尿液送臺中市衛生局檢驗結果，其尿液中分呈有嗎啡與甲基安非他
    命之陽性反應，而其所持有之白色粉末經送法務部調查局鑑驗結果，亦係第一級
    毒品海洛因等上情，分別有臺中市衛生局檢驗煙毒尿液成績書、法務部調查局九
    十年六月一日（九０）陸（一）字第九０一六七三七八號鑑定通知書各一紙在卷
    可稽，此外且有如事實欄所載之第一級毒品海洛因一小包（驗餘淨重０．０四公
    克，包裝淨重０．二七公克）、供為施用第一級毒品海洛因使用之吸管一支、與
    供為施用第二級毒品安非他命使用之吸食器一個等扣案可資佐證，被告其有施用
    第一、二級毒品海洛因、安非他命犯行，自堪以認定；又被告前曾於八十七年間
    因違反毒品危害防制條例之施用毒品案件，經臺灣臺北地方法院以八十七年度毒
    聲字第一二四五號裁定送勒戒處所觀察、勒戒後，認無繼續施用毒品之傾向，而
    經臺灣臺北地方法院檢察署檢察官於八十七年十一月九日以八十七年度偵字第二
    二二八八號不起訴處分確定在案，詎其猶基於繼續施用第一、二級毒品海洛因、
    安非他命，而於右揭時地為警查獲，再經依本院以九十年度毒聲字第二三四０號
    裁定送勒戒處所觀察、勒戒後，認有繼續施用毒品之傾向等情，有臺灣臺中地方
    法院檢察署刑案資料查註紀錄表與臺灣高等法院被告全國刑案紀錄表各一紙、本
    院九十年度毒聲字第二三四０號裁定書、本院九十年度毒聲字第三０二五號裁定
    書、臺灣臺中看守所九十年五月二十五日九十中所正總字第一七四八號函所檢附
    之「有無繼續施用毒品傾向證明書」等附卷可憑，是被告其於五年之內，再犯毒
    品危害防制條例第十條第一、二項之施用第一、二級毒品之罪，且經裁定送勒戒
    處所觀察、勒戒後，認有繼續施用毒品傾向等情，事證明確，犯行堪以認定。
二、核被告甲○○所為，係分別犯毒品危害防制條例第十條第一、二項之施用第一、
    二級毒品之罪，而被告其持有第一、二級毒品之低度行為，已分別為施用第一、
    二級毒品之高度行所吸收，均不另論罪；又被告所犯上揭施用第一、二級毒品之
    罪，先後均有多次之行為，且時間緊接，所犯罪名與犯罪構成要件相同，顯係基
    於概括之犯意為之，為連續犯，均應依刑法第五十六條之規定以一罪論，並加重
    其刑；再被告所犯上揭施用第一、二級毒品二罪，其犯意各別，罪名與犯罪罪構
    成要件不同，應分論併罰；爰審酌被告前已有一次施用毒品而經施以觀察、勒戒
    之紀錄，無視於毒品戕害其自身健康而再行施用，惡性匪淺，惟念其並無前科犯
    行，於犯後坦承犯行，態度良好，尚知所悔悟，且一般煙毒犯成癮者，對於毒品
    依賴性程度高，戒除不易等一切情狀，分別量處如主文所示之刑，並定其應執行
    刑，以示懲儆。末按扣案之海洛因一小包（驗餘淨重０．０四公克，包裝淨重０
    ．二七公克），為毒品危害防制條例第二條第二項第一款所規定之第一級毒品，
    屬違禁物，應依同法第十八條第一項前段規定宣告沒收之，餘扣案之吸管一支、
    吸食器一個二項物品，為姓名年籍不詳綽號「黑人」之人贈與被告，為被告所有
    ，且係分供上揭施用第一、二級毒品犯行使用，已據被告供承在卷，爰併依刑法
    第三十八條第一項第二款之規定宣告沒收之。餘扣案之注射針筒一支，被告已堅
    決否認為其所有，且扣案之注射針筒查與被告所自承施用第一、二級毒品海洛因
    、安非他命之方式有別，被告所辯稱扣案之注射針筒非其所有一節，自堪信其為
    真實，爰不另予以宣告沒收，公訴人指扣案之注射針筒一支為被告所有，且供為
    上揭施用第一級毒品海洛因使用，亦應予以宣告沒收之云云，自屬無據，附此敘
    明。
據上論斷，應依刑事訴訟法第二百九十九條第一項前段，毒品危害防制條例第十條第
一項、第二項、第十八條第一項前段、第二十條第三項，刑法第十一條前段、第五十
六條、第五十一條第五款、第三十八條第一項第二款，判決如主文。
中      華      民      國      九十      年      八      月     二十四 日
                                        法  官   梁   堯   銘
右正本證明與原本無異。
如不服本判決，應於送達後十日內向本院提出上訴狀（須附繕本），上訴於臺灣高等
法院臺中分院。
                                        書記官
中      華      民      國      九十      年      八      月     二十四 日
附錄論罪科刑法條
毒品危害防制條例第十條
施用第一級毒品者，處六月以上五年以下有期徒刑。
施用第二級毒  者，處三年以下有期徒刑。


司法院資訊處製作；財團法人民間司法改革基金會備份。
